臺灣高等法院臺中分院刑事裁定
111年度聲字第196號
聲  請  人  臺灣高等檢察署臺中檢察分署檢察官     
受  刑  人  高盟傑



上列聲請人因受刑人數罪併罰有二裁判以上，聲請定其應執行之
刑（聲請案號：111年度執聲字第56號），本院裁定如下：
    主  文
高盟傑因犯如附表所示各罪所處之刑，應執行有期徒刑肆年玖月
。
    理  由
一、聲請意旨略以：受刑人高盟傑因犯違反毒品危害防制條例數
    罪，先後經判決確定如附表。數罪中雖有刑法第50條第1項
    但書所列情形，惟受刑人已請求檢察官聲請定應執行刑，有
    臺灣臺中地方檢察署民國110年12月30日是否請求定應執行
    刑調查表足稽，應依刑法第50條第2項、第53條、第51條第5
    款規定，定其應執行之刑。爰依刑事訴訟法第477條第1項聲
    請裁定等語。
二、按刑法第50條規定：「（第一項）裁判確定前犯數罪者，併
    合處罰之。但有下列情形之一者，不在此限：一得易科罰金
    之罪與不得易科罰金之罪。二得易科罰金之罪與不得易服社
    會勞動之罪。三得易服社會勞動之罪與不得易科罰金之罪。
    四得易服社會勞動之罪與不得易服社會勞動之罪。（第二項
    ）前項但書情形，受刑人請求檢察官聲請定應執行刑者，依
    第51條規定定之。」若受刑人就其所犯數罪所處之各刑，有
    刑法第50條第1項但書之情形，而欲一同併合處罰時，應由
    受刑人請求檢察官向法院聲請定應執行刑，檢察官不得自行
    依職權逕向法院聲請，以維受刑人之權益。又法律上屬於自
    由裁量之事項，有其外部性界限及內部性界限，並非概無拘
    束。依據法律之具體規定，法院應在其範圍選擇為適當之裁
    判者，為外部性界限；而法院為裁判時，應考量法律之目的
    ，及法律秩序之理念所在者，為內部性界限。法院為裁判時
    ，二者均不得有所踰越。在數罪併罰，有二裁判以上，定其
    應執行之刑時，固屬於法院自由裁量之事項，然仍應受前揭
    外部性界限及內部性界限之拘束（最高法院94年度台非字第
    233號判決意旨參照）。
三、經查：
　㈠本件受刑人所犯如附表所示各罪，先後經臺灣新北地方法院
    、臺灣臺中地方法院及本院分別判處如附表所示之刑，均確
    定在案。其中附表編號1至5所示之罪為得易科罰金及得易服
    社會勞動之罪；附表編號6所示之罪為不得易科罰金、不得
    易服社會勞動之罪，屬刑法第50條第1項但書之情形。茲檢
    察官依受刑人高盟傑之請求聲請合併定其應執行之刑，有卷
    附受刑人110年12月30日之「臺灣臺中地方檢察署刑法第50
    條第1項但書案件是否請求檢察官聲請定應執行刑調查表」
    乙份可稽，是依刑法第50條第2項之規定，聲請人就附表所
    示各罪聲請定其應執行之刑，核屬正當。
　㈡按定應執行刑，不僅攸關國家刑罰權之行使，於受刑人之權
    益亦有重大影響，除顯無必要或有急迫情形外，法院於裁定
    前，允宜予受刑人以言詞、書面或其他適當方式陳述意見之
    機會，程序保障更加周全。本件經本院通知受刑人陳述意見
    ，受刑人於111年1日21日親自收受本院函文後，表示無意見
    ，有本院111中分高刑禮111聲196字第717號函、送達證書、
    陳述意見調查表在卷可憑(見本院卷第79、83、85至86頁)。
　㈢爰審酌本件受刑人所犯如附表所示各罪，其中附表編號1至5
    所示之罪，曾經臺灣新北地方法院以109年度聲字第2365號
    裁定定應執行有期徒刑1年1月確定，如易科罰金，以新臺幣
    1000元折算1日，有各該判決書及臺灣高等法院被告前案紀
    錄表在卷可稽。依上開說明意旨，本院就如附表所示各罪，
    再為定應執行刑之裁判時，自應受上開裁判所為定應執行刑
    內部界限之拘束，並考量上述定應執行刑之基本原則，及受
    刑人所犯各罪之犯罪態樣、相互關係、時間間隔、侵犯法益
    之綜合效果及合併刑罰所生痛苦之加乘效果等情，依比例及
    公平原則，定如主文所示之應執行刑。至於已執行部分，自
    不能重複執行，應由檢察官於指揮執行時扣除之，此與定應
    執行刑之裁定無涉，是附表編號1至5所示之罪雖已依臺灣新
    北地方檢察署109年度執更字第4249號執行完畢，仍應與附
    表編號6未執行完畢之罪合併定其應執行之刑，俟檢察官執
    行時，再予扣除，附此敘明。
四、據上論結，爰依刑事訴訟法第477條第1項，刑法第50條第2
    項、第53條、第51條第5款，裁定如主文。
中　　華　　民　　國　　111 　年　　2 　　月　　9 　　日
            刑事第三庭    審判長法　官  楊  真  明
　  　　　　 　　　　　　       法　官  邱  顯  祥
　　  　　　　　　　　　　　    法　官  李  明  鴻     

以上正本證明與原本無異。
如不服本裁定，應於收受送達後5日內向本院提出抗告書狀(須附
繕本)。因疫情而遲誤不變期間，得向法院聲請回復原狀。
     
                                書記官  陳  慈  傳 

中　　華　　民　　國　　111 　年　　2 　　月　　9 　　日
【附表】
編           號  1 2 3 罪           名  毒品危害防制條例 毒品危害防制條例 毒品危害防制條例 宣     告    刑  有期徒刑2月 有期徒刑3月 有期徒刑3月 犯  罪  日   期  108年1月7日 108年5月1日晚上11時15分許為警採尿送驗回溯120小時內某時 108年7月30日 偵查(自訴)機關年  度  案  號  新北地檢108年度毒偵字第2024號 臺中地檢108年度毒偵字第1980號 臺中地檢108年度毒偵字第3588號 最後事實審 法        院 臺灣新北地方法院 臺灣臺中地方法院 臺灣臺中地方法院  案        號 108年度簡字第4247號 108年度中簡字第1687號 108年度簡字第1463號  判 決  日 期      108/07/16     108/08/30     108/11/28 確定判決 法        院 臺灣新北地方法院 臺灣臺中地方法院 臺灣臺中地方法院  案        號 108年度簡字第4247號 108年度中簡字第1687號 108年度簡字第1463號  判決確定日期     108/10/14     108/10/24     108/12/17 是否為得易科罰金之案件  得易科、社勞 得易科、社勞 得易科、社勞 備           註  新北地檢108年度執字第15422號 臺中地檢108年度執字第15359號 臺中地檢109年度執字第1218號   （編號1至5曾經臺灣新北地方法院109年度聲字第2365號，定應執行有期徒刑1年1月，如易科罰金，以新台幣壹仟元折算壹日）-受刑人因徒刑易科罰金出監   
編           號  4 5 6 罪           名  毒品危害防制條例 侵占 毒品危害防制條例 宣     告    刑  有期徒刑2月 有期徒刑6月 有期徒刑3年10月 犯  罪  日   期  107年9月24日 107年12月20日至108年1月19日 108年7月17日 偵查(自訴)機關年  度  案  號  新北地檢108年度撤緩毒偵字第352號 新北地檢108年度偵字第12006、17839號 臺中地檢109年度偵續字第13、14號 最後事實審 法        院 臺灣新北地方法院 臺灣新北地方法院 臺中高分院  案        號 108年度簡字第7140號 109年度簡字第1846號 110年度上訴字第460號  判 決  日 期     108/12/17     109/04/16     110/04/27 確定判決 法        院  臺灣新北地方法院 臺灣新北地方法院 臺中高分院  案        號 108年度簡字第7140號 109年度簡字第1846號 110年度上訴字第460號  判決確定日期     109/02/03     109/05/26     110/11/11 (經最高法院110年度台上字第5768號判決不合法駁回上訴) 是否為得易科罰金之案件  得易科、社勞 得易科、社勞 不得易科、社勞 備           註  新北地檢109年度執字第4827號 新北地檢109年度執字第7215號 臺中地檢110年度執字第13827號   （編號1至5曾經臺灣新北地方法院109年度聲字第2365號，定應執行有期徒刑1年1月，如易科罰金，以新台幣壹仟元折算壹日）-受刑人因徒刑易科罰金出監